臺灣桃園地方法院刑事判決　　　　　　　93年度訴字第1425號
公　訴　人　台灣桃園地方法院檢察署檢察官
被　　　告　甲○○
　　　　　　　　　　　二巷二五.
上列被告因違反毒品危害防制條例案件，經檢察官提起公訴（93
年度毒偵字第2689號），本院判決如下：
    主  文
本件免訴。
    理  由
一、公訴意旨略以：被告甲○○前因施用第一、二級毒品海洛因
    及安非他命案件，經強制戒治期滿，由台灣桃園地方法院於
    民國89年12月19日，以86年度訴字第1619號判決免刑確定。
    復因施用第一、二級毒品海洛因及安非他命案件，經臺灣桃
    園地方法院檢察署檢察官於92年12月8 日，以92年度毒偵字
    第1199號、第2838號起訴提起公訴及聲請強制戒治，並經台
    灣桃園地方法院審理中。詎仍不知悔改，竟另行起意，復於
    93年5 月13日採尿前分別回溯26小時、96小時內某時，在不
    詳地點，施用第一級毒品海洛因及第二級毒品安非他命。嗣
    經臺灣桃園女子監獄於93年5 月13日採驗尿液時查獲，因認
    被告違反毒品危害防制條例第10條第1、2項罪嫌。
二、按案件曾經判決確定者，應諭知免訴之判決，刑事訴訟法第
    302 條第1 款定有明文。又訴訟上所謂一事不再理之原則，
    關於實質上一罪或裁判上一罪，亦均有其適用，最高法院60
    年台非字第77號著有判例。又裁判確定判決之既判力，係以
    最後審理事實法院宣示判決日為其基準點，最高法院82年5
    月11日82年度第4 次刑事庭會議決議（一）及32年度上字第
    2578七八號判例亦有明揭。
三、查被告甲○○前因施用毒品案件，經本院86年度訴字第1619
    號裁定令入戒治處所施以強制戒治，嗣於89年10月19日執行
    完畢而由桃園女子監獄戒治所釋放出所，並經本院於89年12
    月19日以86年度訴字第1619號判決免刑，後於90年3 月16日
    確定。仍不知警惕，復基於施用第一、二級毒品之概括犯意
    ，分別於92年4 月10日中午12時許、同年月11日晚間10時許
    、同年9 月8 日晚間8 時許、93年1 月8 日上午9 時許，分
    別在桃園縣平鎮市○○路與東西向快速道路路口之小魔女檳
    榔攤內、同縣市○○路○ 段旁無門號之鐵皮屋內、桃園縣龍
    潭鄉○○路148 號生龍門旅社223 室內、桃園縣平鎮市○○
    路557 巷3 弄2 衖1 號4 樓內，連續施用第一級毒品海洛因
    3 次、第二級毒品安非他命4 次，嗣於(1)92年4 月10日下午
    4 時30分許，桃園縣平鎮市○○路與東西向快速道路路口之
    小魔女檳榔攤內查獲，並扣得海洛因1 包（驗餘淨重0.65公
    克、包裝重0.2 公克）及其所有供施用海洛因所用之注射針
    筒1 支；(2)同年月12日凌晨零時30分許，在同縣市○○路○
    段旁無門號之鐵皮屋內查獲，並扣得海洛因2 包（驗餘淨重
    合計0.43公克、包裝重0.4 公克）及殘留有海洛因之注射針
    筒2 支；(3)同年9 月9 日下午2 時許，在桃園縣龍潭鄉○○
    路148 號生龍門旅社223 室內查獲，並扣得殘留有海洛因之
    注射針筒2 支及其所有供施用毒品時稀釋海洛因所用之葡萄
    糖粉末1 包（淨重5.58公克、包裝重1.04公克）；(4)93年1
    月8 日下午2 時許，在桃園縣平鎮市○○路557 巷3弄2 衖1
    號4 樓內查獲，因而得知上情。被告上揭施用第一、二級毒
    品之犯行，業經本院於93年6 月14日以92年度訴字第1828號
    判決判處應執行有期徒刑1 年2 月（施用第一級毒品部分判
    處有期徒刑10月，施用第二級毒品部分判處有期徒刑6 月）
    ，後於93年7 月23日確定，此有臺灣高等法院被告全國前案
    紀錄表1 份、本院92年度訴字第1828號判決判附卷足憑。
四、按毒品具有成癮性，服用後會產生依賴性、耐藥性，為協助
    濫用者斷除毒癮，應施予觀察勒戒或強制戒治，否則難以斷
    其毒癮，因此於查獲時，為斷其毒癮依照其所為犯行分別聲
    請觀察勒戒或強制戒治之保安處分。經查，被告於前揭時地
    施用第一、二級毒品，並於前揭(1)、(2)、(3)、(4)之時地為警
    查獲之期間，均經檢察官諭知飭回，並未接受觀察勒戒或強
    制戒治之保安處分，此有臺灣高等法院被告全國前案紀錄表
    1 份在卷可查，足證被告自92年4 月10日起至93年1 月8 日
    止，確有施用毒品劣習已經成癮，應可認定，從而，被告於
    本院進行準備程序時供述伊於93年5 月13日入監前一直有施
    用毒品，海洛因1 天施用3 次，施用方法為將海洛因放入注
    射針統加水注射，安非他命1 天施用2 次，施用方式為將安
    非他命放入玻璃球點火燃燒吸用煙霧，於93年5 月13日入監
    前伊媽媽有給伊零用錢，伊販售手機也有收入，一天施用第
    一、二級毒品約花費1 、2 千元左右等語，應屬可採。是被
    告於93年5 月13日採尿時起回溯26小時、96小時內某時刻，
    施用第一級毒品海洛因及第二級毒品安非他命之犯行，與其
    於本院於93年6 月14日以92年度訴字第1828號判決認定施用
    第一、二級毒品之犯行，顯係基於概括犯意反覆所為，應具
    有連續犯之裁判上一罪關係。是本件聲請意旨所認被告涉犯
    施用第一級毒品海洛因、第二級毒品安非他命之上開犯罪時
    間（即93年5 月13日採尿時起回溯26小時、96小時內某時刻
    ），既於前案判決之宣示日前（即93年6 月14日），則本件
    被告被訴施用第一、二級毒品犯行自應為前案判決之既判力
    所及，依前開說明，本件爰不經言詞辯論，逕為諭知免訴之
    判決。
據上論斷，應依刑事訴訟法第302 條第1 款、第307 條，判決如
主文。                                       ，
中　　華　　民　　國　　94　　年　　3 　　月　　28　　日
                  臺灣桃園地方法院刑事第一庭
                      審判長法　官　曾淑華
                            法  官  楊晴翔
                            法  官  黃梅淑
以上正本證明與原本無異。
如不服本判決，應於判決送達後10日內向本院提出上訴狀（應附
繕本），上訴於臺灣高等法院。
　　　　　　　　　　　　　　書記官　魏里安
中　　華　　民　　國　　94　　年　　3 　　月　　28　　日
